臺灣高雄地方法院交通事件裁定　　　　 96年度交聲字第713號
原處分機關　高雄市政府
異　議　人　甲○○
上列異議人因違反道路交通管理處罰條例案件，對於高雄市政府
交通事件裁決中心96年7 月31日所為之處分（高市府交裁字第裁
32-DB0000000號裁決書），聲明異議，本院裁定如下：
    主  文
異議駁回。
    理  由
一、聲明異議意旨略以：本件警員以異議人違反道路交通管理處
    罰條例第56條第1 項第4 款「在設有禁止停車標線之處所停
    車」，惟異議人乃在「設有可臨時停車標線之處所停車」，
    且交通勤務警察執法程序應責令駕駛人將車移至適當處所，
    卻未為通知即開罰單，不給異議人陳述機會，執法顯有瑕疵
    ，為此聲明異議，請求撤銷原處分等語。
二、按汽車駕駛人駕駛汽車停車時，在設有禁止停車標線處所不
    得停車，道路交通安全規則第112 條第1 項第4 款定有明文
    。而禁止停車線，用以指示禁止停車路段，以劃設於道路緣
    石正面及頂面為原則，無緣石之道路得標繪於路面上，距路
    面邊緣以30公分為度。本標線為黃實線，線寬除設於緣石正
    面者以緣石高度為準外，其餘皆為10公分。本標線禁止時間
    為每日上午7 時至晚間8 時，如有延長或縮短之必要時，應
    以標誌及附牌標示之，道路交通標誌標線號誌設置規則168
    條第1 項、第2 項及第4 項均有規定。再按汽車駕駛人在設
    有禁止停車標線之處所停車者，處新臺幣600 元以上1,200
    元以下罰鍰，道路交通管理處罰條例第56條第1 項第4 款亦
    有處罰明文。
三、經查：
  (一)本件原處分機關高雄市政府以異議人即受處分人甲○○於民
    國96年6 月21日18時50分許，將騎乘之車牌號碼ZXV- 109號
    輕型機車停放在中壢市○○路108 號前，經桃園縣政府警察
    局警員以拍照方式存證，並以異議人違反道路交通管理處罰
    條例第56條第1 項第4 款規定之「在設有禁止停車標線處所
    停車」之違規行為逕行掣單舉發，原處分機關認異議人有上
    開違規行為而依道路交通管理處罰條例第56條第1 項第4 款
    之規定裁罰異議人罰鍰新臺幣（下同）600 元等情，此經異
    議人於聲明異議狀內自承不諱，並有桃園縣政府警察局96年
    6 月21日桃警局交字第DB0000000 號舉發違反道路交通管理
    事件通知單、高雄市○○○○道路交通管理事件裁決書（高
    市府交裁字第裁32-DB0000000號）各1 份及桃園縣政府警察
    局中壢分局96年8 月29日中警分交字第0967036061號函所附
    之違規採證照片2 幀附卷可稽。
  (二)按道路交通管理處罰條例所稱「臨時停車」係指「車輛因上
    、下人、客，裝卸物品，其引擎未熄火，停止時間未滿3 分
    鐘，保持立即行駛之狀態。」，而「停車」係指「車輛停放
    於道路兩側或停車場所，而不立即行駛者」，道路交通管理
    處罰條例第3 條第9 款、第10款定有明文。依卷附上開違規
    採證照片所示，異議人騎乘之上開輕型機車於96年6 月21日
    18時50分許，停放在中壢市○○路108 號前時，引擎熄火、
    車上無人，足認異議人騎乘之機車係處於停車而非臨時停車
    之狀態，且於禁止停車之時間內停車甚明。而汽車停車時，
    在設有禁止停車標誌、標線之處不得停車，此為一般考領有
    汽機車駕駛執照人依據理性判斷明顯得知，異議人既考領有
    普通重型機車駕駛執照，有本院職權調查之證號查詢汽車駕
    駛人資料1 份在卷可證，異議人對前開交通相關規定自難諉
    為不知，故此，異議人顯可判斷且應遵守標繪有代表禁止停
    車黃實線之指示，不得停車，其竟仍恣意在上開繪有黃實線
    之地點停車，其在設有禁止停車標線處所停車之違規行為，
    堪以認定。
  (三)異議人雖另辯稱警員應責令駕駛人將車移至適當處所，不可
    逕予開立罰單云云，惟警員發現異議人騎乘之機車違規停車
    時，曾鳴機車警報器，未見異議人前來移車，才執行逕行舉
    發一情，此有桃園縣政府警察局中壢分局96年7 月18日中警
    分交字第0967026582號函1 份在卷可憑，警員既已給予異議
    人機會移置車輛，異議人猶辯稱警員執法不當，空言指摘，
    自不足採。
四、綜上所述，異議人確有於前揭時地，在設有禁止停車標線之
    處所停車之違規行為，原處分機關依前揭道路交通管理處罰
    條例第56第1 項第4 款規定裁處異議人罰鍰600 元，核無違
    誤，本件異議人之異議為無理由，自應將其異議駁回。
據上論斷，應依道路交通案件處理辦法第19條，裁定如主文。
中　　華　　民　　國　　96　　年　　9 　　月　　14　　日
                  交通法庭      法　官  林芳華
以上正本證明與原本無異。
如不服本裁定，應於送達後5日內，向本院提出抗告狀。
中　　華　　民　　國　　96　　年　　9 　　月　　17　　日
                                書記官  黃靖媛
